臺灣新北地方法院民事裁定
111年度補字第158號
原      告  陳家康  

被      告  許聰勇  

上列當事人間請求遷讓房屋等事件，本院裁定如下：
    主  文
原告應於裁定送達後七日內補繳裁判費用新臺幣參萬捌仟貳佰貳
拾肆元，逾期不補正，即駁回起訴。
    理  由
一、按訴訟標的之價額，由法院核定；核定訴訟標的之價額，以
    起訴時之交易價額為準，無交易價額者，以原告就訴訟標的
    所有之利益為準；以一訴主張數項標的者，其價額合併計算
    之；以一訴附帶請求其孳息、損害賠償、違約金或費用者，
    不併算其價額，民事訴訟法第77條之1第1項、第2項、第77
    條之2第1項前段、第2項分別定有明文。次按房屋及土地為
    各別之不動產，各得單獨為交易之標的，故房屋所有人對無
    權占有人請求遷讓交還房屋之訴，應以房屋起訴時之交易價
    額，核定其訴訟標的之價額，不得併將房屋坐落土地之價額
    計算在內。
二、經查，原告起訴聲明為：㈠被告應將門牌號碼新北市○○區○○○
    路000巷00號12樓房屋（下稱系爭房屋）騰空並將房屋返還
    原告。㈡被告應自本起訴狀繕本送達翌日起至前項房屋交還
    日止，按月給付原告新臺幣（下同）57,780元。㈢訴訟費用
    由被告負擔。核其聲明第一項之訴訟標的價額應以系爭房屋
    起訴時之交易價額定之，經本院依職權查詢內政部不動產交
    易實價查詢服務網最新鄰近房地交易價格約為每平方公尺93
    ,000元，而系爭房屋面積115.47平方公尺（計算式：層次面
    積99.44㎡＋陽臺9.73㎡＋雨遮6.30㎡＝115.47㎡），有建物登記第
    一類謄本影本1份在卷可稽，則系爭房屋含土地之交易價額
    共約10,738,710元（計算式：系爭房屋面積115.47平方公尺
    ×93,000元/㎡＝10,738,710元）。復依財政部「109年度個人
    出售房屋未申報或已申報而未能提出證明文件之財產交易所
    得標準簡表」計算，系爭房屋之評定現值占35％即3,758,549
    元（計算式：10,738,710元×35％＝3,758,548.5元，元以下四
    捨五入）；至其聲明第二項，係請求相當於租金之不當得利
    ，依民事訴訟法第77條之2第2項規定，不併算其價額。
三、從而，本件訴訟標的價額核定為3,758,549元，應徵收第一
    審裁判費38,224元。茲依民事訴訟法第249條第1項但書之規
    定，限原告於收受本裁定送達後7日內補繳，逾期不繳，即
    駁回其訴，特此裁定。
中　　華　　民　　國　　111 　年　　2 　　月　　9 　　日
                  民事第五庭    法　官　曹惠玲
以上正本係照原本作成。　　　　　　　　
如對本裁定關於核定訴訟標的價額部分抗告，應於裁定送達後10
日內向本院提出抗告狀，並繳納抗告費新臺幣1,000 元；關於命
補繳裁判費部分，不得抗告。 
中　　華　　民　　國　　111 　年　　2 　　月　　9 　　日
                                書記官  涂菀君
附  表：　　　　　　　　　　　　　　
土地標示             編 號 土　　　地　　　坐　　　落        地目 面　　積  權利範圍  縣 市  鄉鎮市區  段 小段 地號   平方公尺   １ 新北市  三重區  大有   0000-0000    5,004.04   100000分之952 建物標示             編號  建號  基地坐落  建築式樣主要建築材料及房屋層數  建物面積（平方公尺）    權利範圍     建物門牌    樓層及面積   附屬建物面積   １  00000-000  新北市○○區○○段000000000地號  13層鋼筋混凝土造  12層層次面積：99.44   陽臺：9.73 雨遮：6.30 全部     新北市○○區○○○路000巷00號12樓